臺灣臺北地方法院刑事判決
                                    110年度侵訴字第51號 
公  訴  人  臺灣臺北地方檢察署檢察官
被      告  吳育鋒



指定辯護人  本院公設辯護人唐禎琪                      
上列被告因妨害性自主案件，經檢察官提起公訴（起訴案號：11
0年度偵字第5772號），本院判決如下：
    主  文
甲○○犯強制性交罪，共參罪，各處有期徒刑參年貳月；應執行有
期徒刑肆年。
    事  實
一、甲○○與代號AW000-A109444之成年女子（下稱甲女）原為男
    女朋友，交往約3年，嗣甲女於民國（下同）109年9月24日
    向甲○○提出分手，甲○○因此深受打擊、情緒不穩，且不甘與
    甲女就此分手，仍試圖挽回甲女。
  ㈠甲○○原與甲女相約於109年9月25日晚間外出談判，然因甲女
    睡著，未按時赴約，甲○○遂於同日晚間23時許，自行僱請鎖
    匠開啟甲女當時位於臺北市萬華區昆明街租屋處之門鎖，甲
    女在屋內聽見鎖匠開鎖聲音，發現係甲○○在門外試圖開鎖，
    無奈遂讓甲○○進入屋內談話。甲○○進入屋內後，即與甲女談
    論分手及復合之事，甲女向甲○○解釋分手之原因，甲○○無法
    接受，企圖透過與甲女發生性行為之方式，使甲女回心轉意
    ，甲○○遂於翌（26）日凌晨約1、2時許，至甲女所在之床上
    ，動手欲脫甲女之褲子，經甲女做出推開甲○○、將內褲往上
    拉等動作，並說「不要這樣」等語，已明確向甲○○表達其無
    意願發生性交行為，甲○○仍置之不理，基於強制性交之犯意
    ，違反甲女之意願，用力按住甲女，並強行將甲女之睡褲及
    內褲脫下，以其自備之按摩棒摩擦甲女之下體後，隨後即以
    其男性生殖器強行進入甲女之陰道內，而對甲女為強制性交
    行為1次。甲女因恐甲○○情緒失控對其不利，此次經向甲○○
    表達無性交意願而無效果後，僅能消極任由甲○○繼續完成性
    交行為。甲○○完事後，甲女請甲○○離開租屋處，甲○○仍不願
    離開，甲女只好讓甲○○留在租處內睡覺。
  ㈡嗣甲○○於翌（26）日上午9、10許睡醒後，又再次要求與甲女
    復合，經甲女拒絕後，甲○○情緒激動，拿起甲女租屋處內之
    水果刀稱：是不是甲女之曖昧對象消失了，甲女就會回到其
    身邊等語，又稱：自己也有帶一把刀來，想要一刀殺死甲女
    然後再自殺等語，企圖以自己之生命要脅甲女與其復合。甲
    ○○前揭言詞舉動均使甲女感到恐懼不已，甲女遂於當日12時
    、1時許，要求甲○○離去，否則甲女就要自行離去，甲女並
    開始換裝準備外出。甲○○見狀，即攔住甲女，要求甲女能否
    再次與其發生性行為，經甲女拒絕後，甲○○竟又再次基於強
    制性交之犯意，將甲女推倒在床上，並脫下甲女之褲子，甲
    女再次向甲○○表示其不想發生性行為，惟甲○○仍置之不理，
    繼續將其男性生殖器強行進入甲女之陰道內，而對甲女為強
    制性交行為1次。因甲○○稍早持水果刀之行為已使甲女恐懼
    不已，甲女為避免自己遭受不利，此次經向甲○○表達無性交
    意願而無效果後，仍只得消極任由繼續完成性交行為。
  ㈢嗣於109年10月1日凌晨，甲○○又藉口要出借行李箱給甲女，
    並親自拿至甲女前揭租屋處為由，於同日凌晨1時33分許，
    攜帶行李箱進入甲女前揭租屋處內，甲女向甲○○表示行李箱
    放好即可離去，惟甲○○仍不願離去，並繼續留在屋內要求與
    甲女復合，期間甲○○並稱：自己有在看精神科、吃藥物，想
    要自殺，想要殺死甲女再自殺等語，並用力抱住甲女、以手
    臂勾在甲女之脖子上，做出掐甲女脖子之動作。其後甲○○即
    又基於強制性交之犯意，違反甲女之意願，強行脫下甲女衣
    褲，並以自備之按摩棒摩擦甲女下體，並在甲女不知情之狀
    況下，以手機竊錄甲女下體之照片（妨害秘密罪嫌部分，未
    據告訴），其後甲○○即以其男性生殖器強行進入甲女之陰道
    內，而對甲女為強制性交行為1次。甲女因見甲○○之言行精
    神狀態極不穩定，深恐自己生命身體遭受危害，遂不敢大力
    反抗，只得消極任由甲○○完成性交行為。嗣甲女趁甲○○完事
    睡著之後，即於同日6時11分前，透過臉書社交軟體，將自
    己遭受甲○○性侵害之事告知甲○○之兄乙○○，並拜託乙○○儘速
    前來將甲○○帶走，乙○○即於同日6時11分許至前揭租屋處，
    將甲○○帶離現場。
  ㈣甲女因顧及先前與甲○○之交往情誼，不忍影響甲○○之前途，
    故於案發後未立即報警處理，惟甲女於109年10月3日凌晨1
    時許，發現甲○○以LINE傳送偷拍甲女下體之照片旋即又收回
    照片，甲女至此忍無可忍，始報警處理。
二、案經甲女訴由臺北市政府警察局萬華分局報告臺灣臺北地方
    檢察署檢察官偵查起訴。
    理  由
壹、程序方面：
一、依性侵害犯罪防治法第12條第2項規定，司法機關所製作必
    須公示之文書，不得揭露被害人之姓名、出生年月日、住居
    所及其他足資識別被害人身分之資訊。故本件判決書犯罪事
    實欄及理由欄關於被害人甲女之姓名、年籍資料等事項，均
    僅記載代號，不予揭露，合先敘明。　
二、被告以外之人於審判外之言詞或書面陳述，除法律有規定者
    外，不得作為證據，刑事訴訟法第159條第1項定有明文。又
    被告以外之人於審判外之陳述，雖不符刑事訴訟法第159條
    之1至第159條之4之規定，而經當事人於審判程序同意作為
    證據，法院審酌該言詞陳述或書面陳述作成時之情況，認為
    適當者，亦得為證據；當事人、代理人或辯護人於法院調查
    證據時，知有同法第159條第1項不得為證據之情形，而未於
    言詞辯論終結前聲明異議者，視為有前項之同意，刑事訴訟
    法第159條之5定有明文。查檢察官、被告及其指定辯護人於
    本院行審理程序時，對本判決以下引用之證據資料，均同意
    有證據能力，且於言詞辯論終結前，均未就本院經調查採用
    之證據，主張有刑事訴訟法第159條第1項不得為證據之情形
    ，本院復審酌各該證據作成時之情況，尚無違法不當之情形
    ，且與待證事實具有關聯性，認以之作為證據應屬適當，揆
    諸上揭規定，應有證據能力。
三、按「被告以外之人於偵查中向檢察官所為之陳述，除顯有不
    可信之情況者外，得為證據。」刑事訴訟法第159條之1第2
    項定有明文，如後列證人於偵查中之證述，既無顯不可信之
    狀況，且與相關書證互核相符，自得為證據。　　
四、按「除前三條之情形外，下列文書亦得為證據：一、除顯有
    不可信之情況外，公務員職務上製作之紀錄文書、證明文書
    。二、除顯有不可信之情況外，從事業務之人於業務上或通
    常業務過程所須製作之紀錄文書、證明文書。」亦為刑事訴
    訟法第159條之4第1、2款所明定。故關於後述之公務員職務
    上製作之紀錄文書、證明文書及從事業務之人於業務上或通
    常業務過程所須製作之紀錄文書、證明文書，因亦無顯不可
    信之情形，自得為證據。
貳、實體方面　　
一、上開事實，訊據被告甲○○於警、偵訊及本院審理時均坦承不
    諱，核與告訴人即證人甲女指、證述（110年度偵字第57
　　72號（下稱偵卷）公開卷一第14至15、18至21、23至25頁、偵卷公開卷二第92至96頁）及證人乙○○（偵卷公開卷一第95至96頁）證述情節相符，並有109年10月8日指認犯罪嫌疑人紀錄表（同公開卷一第29至31頁）、109年11月24日自願受搜索同意書（同公開卷一第33頁）、臺北市政府警察局萬華分局109年11月24日搜索扣押筆錄、扣押物品目錄表、扣押物品收據證明書（同公開卷一第35至41頁）、109年11月23日勘查採證同意書（同公開卷一第43頁）、臺北市政府警察局婦幼警察隊案號P10910CT2V0MLNC報案三聯單（同公開卷一第47頁）、臺北市政府警察局萬華分局北市警萬分刑字第1093039913號刑事案件報告書（偵卷公開卷二第5至7頁）
　　、告訴人甲女與被告之LINE對話紀錄（同公開卷二第21至27
    、101、121至200頁）、告訴人甲女與證人乙○○之臉書私訊
    對話紀錄（同公開卷二第29頁）、告訴人甲女租屋處之監視
    器畫面（同公開卷二第31至59頁）、性侵害案件編號：VW0Z
    000000000000被害人調查表（同公開卷二第63至65頁）、
　　受理疑似性侵害事件衛部心字第1031761584號驗傷診斷書（
    同公開卷二第81至85頁）、本院110年刑保字第1153號扣押
    物品清單（110年度侵訴字第51號（下稱本院卷）公開卷一
    第19頁）、告訴人110年10月13日刑事陳報狀（本院卷公開
    卷二第19頁）在卷可稽，互核相脗，事證明確，其犯行洵堪
    認定，應依法論科。
二、核被告甲○○所為，係涉犯刑法第221條第1項之強制性交罪
　　。所犯三罪，犯意各別，行為互殊，顯係另行起意而為，應
    予分論併罰。爰審酌被告犯罪動機、手段、目的，與甲女原
    係男女朋友關係，因甲女提議分手而起歹念及犯後坦承犯罪
    等一切情狀，分別量處如主文所示之刑，並定其應執行刑示
    懲。
據上論斷，應依刑事訴訟法第299條第1項前段，刑法第221條第1
項、第51條第5款，判決如主文。
本案經檢察官戚瑛瑛起訴，經檢察官江貞諭、林婉儀到庭執行職
務。
中　　華　　民　　國　　111 　年　　4 　　月　　29　　日
　　　　　　　　　刑事第十二庭  審判長法　官  李英豪
                                      法  官  陳冠中
                                      法  官  卓育璇
上正本證明與原本無異。 
如不服本判決應於收受送達後20日內向本院提出上訴書狀，並應
敘述具體理由；其未敘述上訴理由者，應於上訴期間屆滿後20日
內向本院補提理由書（均須按他造當事人之人數附繕本）「切勿
逕送上級法院」。告訴人或被害人如對於本判決不服者，應具備
理由請求檢察官上訴，其上訴期間之計算係以檢察官收受判決正
本之日期為準。 因疫情而遲誤不變期間，得向法院聲請回復原
狀。
                                      書記官 李璁潁
中　　華　　民　　國　　111 　年　　4 　　月　　29　　日